## RAIMON Dylan

### Developpeur









## A propos de moi

Je m'appelle Dylan, j'ai 20 ans et je suis en BTS SIO ( Services Informatiques aux Organisations) option SLAM (développeur) passionné de maths et de programmation.

La programmation est un loisir à mes yeux, on ne peut jamais s'ennuyer et il y a toujours à apprendre. Les jeux-video ont une place importante dans ma vie, ce sont eux qui m'ont donné goût à l'informatique. Je suis aussi passionné de l'univers des animes et des manga. La veille informatique est devenue une passion qui à mon point de vue est très importante pour un développeur.

## Expériences professionnelles

**Développement d'une application Web** CPAM (janvier 2017 - fevrier 2017)

#### Permettant

- la gestion des parcours santés jeunes
- de faciliter les remontées statistiques des parcours demandées par la CNAMTS

Participation aux réunions de travail :

- élaboration du cahier des charges
- point d'avancement du projet
- présentation d'étapes aux utilisateurs

#### Développement

- projet autonome en JAVA
- mise en oeuvre configuration/mapping du framework JPA
- application J2EE, technologie JSF avec framework Primefaces

Développement d'une application Web CPAM (mai 2016 - juin 2016)

Projet du stage de 1er année, mise en place d'un moteur de recherche de notifications par nom, numéro d'identité et par indu.

Environnement Technologique:

Linux - Eclipse - GlassFish - SqlServer - JAVA

#### P La Crau, FRANCE, 71 rue du Cabernet

- ☑ dylanraimon@gmail.com
- % https://www.raimon.sio-portfolio.org/
- 06 17 39 18 87



# **Formation**

BTS SIO option SLAM

Lycée Bonaparte, Toulon (2015-2017)

Baccalauréat Scientifique SI Lycée Costebelle, Hyères (2012-2015)

#### Certification

- Marketing Digital
- ☑ Git et GitHub
- ☑ HTML5 et CSS3
- ☑ Developper en C#
- ✓ Java et XML

#### Langues

Français: Langue natale \* \* \* \*

Anglais: Professionnel \* \* \*

Espagnol: Notions élémentaires \* \* 1